【裁判字號】    89,易,1476
【裁判日期】    900417
【裁判案由】    贓物
【裁判全文】
臺灣彰化地方法院刑事判決                        八十九年度易字第一四七六號
    公  訴  人  臺灣彰化地方法院檢察署檢察官
    被      告  甲○○
右列被告因贓物案件，經檢察官提起公訴（八十九年度偵字第六二三六號），本院判
決如左：
    主      文
甲○○牙保贓物，處有期徒刑陸月，如易科罰金，以參佰元折算壹日。
    事      實
一、甲○○明知年籍不詳自稱「胡郁傑」之成年男子，係專賣贓車及拼裝屬贓物之零
    件圖利之人，竟於民國（下同）八十七年十一月底，得知丁○○（另經本院判決
    有罪在案）所有之車牌號碼ＦＱ－０九二號曳引車於同年月十九日失竊後，向亦
    知情之丁○○稱：有門路可以買到更便宜的車，並可將車整修到與失竊的車一模
    一樣等語，即介紹「胡郁傑」予丁○○，嗣經「胡郁傑」以電話與丁○○聯絡後
    ，談妥以新台幣（下同）五十萬元之價格購買偽造引擎號碼之贓車後，丁○○即
    告知「胡郁傑」其失竊曳引車之引擎號碼為六Ｄ00－000000，再由「胡
    郁傑」將於八十七年十二月四日所竊得之乙○○所有同廠牌顏色之曳引車引擎號
    碼六Ｄ00－000000磨損後，偽造成六Ｄ00－000000，完成後，
    於同年十二月二十六日通知丁○○前往彰化縣領取偽造後之贓車，丁○○即囑不
    知情之司機丙○○（另由檢察官為不起訴處分）前往彰化縣與「胡郁傑」碰頭後
    ，開走上開偽造引擎號碼之贓車，丁○○嗣再重新申領車牌號碼ＴＪ－一八五號
    ，並轉售林正雄（另由台灣雲林地方法院檢察署偵查）。
二、案經臺灣彰化地方法院檢察署檢察官自動檢舉偵查起訴。
    理      由
一、訊據被告固坦承介紹「胡郁傑」予丁○○之事實，惟否認有牙保贓物犯行，辯稱
    ：係丁○○說要修車，伊才介紹「胡郁傑」給他，伊不知丁○○之車失竊，亦不
    知「胡郁傑」以贓車代之云云；經查，被告右揭犯罪事實，業據另案被告丁○○
    於偵訊及本院八十九年度訴字第九二四號刑事案件中供陳明確，有前開刑事判決
    附卷可稽，且被告於八十八年五月底，亦將自己所有之車牌號碼五Ｊ－０六二號
    ，引擎號碼六Ｄ00－000000號營業用大貨車交由「胡郁傑」修理，迨至
    八十八年六月三日修竣後，「胡郁傑」所交還之大貨車引擎號碼卻係磨損六Ｄ0
    0－000000號引擎號碼而來（宋福祥於八十八年五月二十日晚上八時許，
    在台北市北投區○○號道路旁失竊），被告仍以低於市價之二十七萬元作為修理
    費而買受等事實，亦經檢察官提起公訴，由本院以八十九年度彰簡字第五九八號
    判決有期徒刑五月，故被告應知「胡郁傑」係專賣贓車及拼裝屬贓物之零件圖利
    之人，是被告前揭辯解，均係諉卸之詞，不足採信，犯行可以認定。
二、核被告所為，係犯刑法第三百四十九條第二項之罪。爰酌被告犯罪之動機、目的
    、手段、所生之危害及犯罪後之態度等一切情狀，量處如主文所示之刑，並諭知
    易科罰金之折算標準。
三、據上論斷，應依刑事訴訟法第二百九十九條第一項前段，刑法第三百四十九條第
    二項、第四十一條第一項，罰金罰鍰提高標準條例第一條前段、第二條，判決如
    主文。
本案經檢察官陳燕瑩到庭執行職務。
中      華      民      國      九十    年      四      月      十七    日
                                  臺灣彰化地方法院刑事第二庭
                                        法      官  謝  仁  棠
右正本證明與原本無異。
如不服本判決，應於送達後十日內向本院提出上訴狀( 須附繕本 )。
告訴人或被害人對於判決如有不服具備理由請求檢察官上訴者，其上訴期間之計算係
以檢察官收受判決正本之日期為準。
                                        法院書記官  于  淑  真
中      華      民      國      九十    年      四      月      二十四  日
刑法第三百四十九條
收受贓物者，處三年以下有期徒刑、拘役或五百元以下罰金。
搬運、寄藏、故買贓物或為牙保者，處五年以下有期徒刑、拘役或科或併科一千元以
下罰金。
因贓物變得之財物，以贓物論。


司法院資訊處製作；財團法人民間司法改革基金會備份。
